# 关于投资

提问人：liubin988513 时间：2014-10-27 11:14:15
这种情况其实更多要看b执行的是什么职能，即是否为代理人。共同控制几乎不太现实，倒是一点影响力没有可能存在

回答人：chenyiwei
赞同此观点。

提问人：zhongzhao433 时间：2014-10-28 16:47:18
如果b为代理人，对c的表决权全部由a实行，那么b怎么去核算对c的投资？

回答人：chenyiwei
如果B是A的实质代理人，实际上不可能基于其自身的利益而对C施加重大影响，则B的个别报表层面对该 49 ％的股权投资应按照“三无”投资作为金融资产核算，一般是作为可供出售金融资产。